【裁判字號】    99,訴,2896
【裁判日期】    991104
【裁判案由】    毒品危害防制條例
【裁判全文】
臺灣板橋地方法院刑事判決              99年度訴字第2896號
公  訴  人  臺灣板橋地方法院檢察署檢察官
被      告  甲○○
上列被告因違反毒品危害防制條例案件，經檢察官提起公訴（99
年度毒偵字第6984號），被告於本院準備程序中就被訴事實為有
罪之陳述，經告知被告簡式審判程序之旨，並聽取當事人之意見
後，本院裁定進行簡式審判程序，判決如下：
    主  文
甲○○施用第一級毒品，處有期徒刑捌月；又施用第二級毒品，
處有期徒刑月。應執行有期徒刑拾月。
    事  實
一、甲○○前因施用毒品案件，經臺灣彰化地方法院裁定送勒戒
    處所觀察、勒戒後，認無繼續施用毒品傾向，於民國87年8
    月18日執行完畢釋放，並經彰化地方法院檢查署檢察官以87
    年度偵字第6794號為不起訴處分確定。復因施用毒品案件，
    經該院裁定送勒戒處所觀察、勒戒後，認有繼續施用毒品傾
    向，再經該院裁定令入戒治處所施以強制戒治，於88年9 月
    21日停止戒治並付保護管束，於89年4 月24日保護管束期滿
    未經撤銷視為執行完畢，並經該院以88年度訴字第369 號判
    處有期徒刑7 月確定，於93年2 月5 日執行完畢。又於98年
    間，因施用毒品案件，經本院以98年度訴字第2651號判處有
    期徒刑10月，緩刑5 年確定（緩刑期間為98年10月5 日至10
    3 年10月4 日）。詎仍不知悔改，於緩刑期間內竟又基於施
    用第二級毒品甲基安非他命之犯意，於民國99年7 月13日晚
    上10時許，在臺北縣樹林市○○街51號租屋處內，以甲基安
    非他命放入吸食器燒烤之方式，施用甲基安非他命1 次。復
    基於施用第一級毒品海洛因之犯意，於同月14日上午7 時許
    ，在上開租屋處內，以針筒注射之方式，施用海洛因1 次。
    嗣於99年7 月15日1 時15分許，在臺北縣土城市○○路○ 段
    61巷口，因另案遭通緝，為警察緝獲，並採集其尿液送鑑定
    ，鑑定結果呈鴉片類及甲基安非他命類陽性反應，始悉上情
    。
二、案經臺北縣政府警察局土城分局移送臺灣板橋地方法院檢察
    署檢察官偵查起訴。
    理  由
一、按除被告所犯為死刑、無期徒刑、最輕本刑為3 年以上有期
    徒刑之罪或高等法院管轄第一審案件者外，於第一次審判期
    日前之準備程序進行中，被告先就被訴事實為有罪之陳述時
    ，審判長得告知被告簡式審判程序之旨，並聽取當事人、代
    理人、辯護人及輔佐人之意見後，裁定進行簡式審判程序，
    刑事訴訟法第273 條之1 第1 項定有明文。經核本件被告所
    犯係死刑、無期徒刑、最輕本刑為3 年以上有期徒刑以外之
    罪，其於準備程序中就被訴事實為有罪之陳述，經法官告知
    簡式審判程序之旨，並聽取公訴人、被告之意見後，本院爰
    依首揭規定，合議裁定由受命法官獨任進行簡式審判程序，
    合先敘明。
二、上揭犯罪事實，業據被告甲○○於本院審理時坦承不諱，又
    其於經警查獲後所採集之尿液檢體，經臺灣檢驗科技股份有
    限公司以氣相層析質譜儀法鑑定結果，均確呈第一級毒品海
    洛因代謝後嗎啡及第二級毒品甲基安非他命之陽性反應，有
    臺北縣政府警察局土城分局偵辦毒品案尿液編號及姓名對照
    表（檢體編號H0000000）及該公司出具之濫用藥物檢驗報告
    （報告日期：2010/7 /28，報告編號：UL/2010/70420 ）各
    1 份附卷可稽，足認被告自白與事實相符，堪予採信。又被
    告前曾因施用毒品，受如事實欄所載之觀察、勒戒及科刑情
    形，有臺灣高等法院被告前案紀錄表1 份附卷可按，被告本
    件施用毒品之時間，雖距離初犯於87年8 月18日觀察、勒戒
    執行完畢已逾5 年，惟其前既已於5 年內再犯施用毒品案件
    ，依最高法院97年度第5 次刑事庭會議紀錄結論，被告為本
    案施用毒品之犯行，係3 犯以上，已非現行毒品危害防制條
    例第23條第2 項規定之「5 年後再犯」之類型，不得適用觀
    察、勒戒或強制戒治之程序，而應依法訴追處罰。是本件事
    證明確，被告犯行洵堪認定，應予依法論科。
三、核被告所為，係犯毒品危害防制條例第10條第1 項之施用第
    一級毒品罪及同條第2 項之施用第二級毒品罪。被告施用海
    洛因及甲基安非他命前持有海洛因及甲基安非他命之低度行
    為，均為施用之高度行為所吸收，均不另論罪。又被告先後
    施用第二級毒品及第一級毒品之犯行，犯意各別、行為互殊
    ，應予分論併罰。爰審酌被告曾因施用毒品犯行受觀察勒戒
    執行，仍漠視法令禁制而犯本罪，顯未知所戒慎，惟兼衡其
    施用毒品所生危害，實以自戕身心健康為主，對於他人生命
    、身體、財產等法益，尚無明顯而重大之實害，暨其犯罪後
    坦認犯行之態度等一切情狀，就其前開所犯之罪，各量處如
    主文所示之刑，並依法定其應執行之刑，以資懲儆。
據上論斷，應依刑事訴訟法第273 條之1 第1 項、第299 條第1
項前段，毒品危害防制條例第10條第1 項、第2 項，刑法第11條
前段、第51條第5 款，判決如主文。
本案經檢察官張瑞玲到庭執行職務。
中    華    民    國    99    年    11    月     4    日
                  刑事第十六庭      法  官    魏俊明
上列正本證明與原本無異。
如不服本判決，應於判決送達後10日內敘明上訴理由，向本院提
出上訴狀 (應附繕本) ，上訴於臺灣高等法院。其未敘述上訴理
由者，應於上訴期間屆滿後20日內向本院補提理由書「切勿逕送
上級法院」。
                                    書記官    陳香君
中    華    民    國    99    年    11    月    4     日
附錄本案論罪科刑法條全文：
毒品危害防制條例第10條
施用第一級毒品者，處6 月以上5 年以下有期徒刑。
施用第二級毒品者，處3 年以下有期徒刑。

司法院資訊處製作；財團法人民間司法改革基金會備份。
